臺灣嘉義地方法院刑事判決              100年度訴字第544號
公  訴  人  臺灣嘉義地方法院檢察署檢察官
被      告  王仁宏
上列被告因違反毒品危害防制條例案件，經檢察官提起公訴（
100年度毒偵字第260、312號），被告於準備程序中就被訴事實
為有罪之陳述，經本院合議庭裁定由受命法官改依簡式程序審理
，本院判決如下：
    主    文
王仁宏施用第一級毒品，處有期徒刑陸月，如易科罰金，以新臺
幣壹仟元折算壹日，扣案之海洛因壹包(驗餘數量淨重零點零伍
柒零公克) 沒收銷燬，上開毒品外包裝袋壹個沒收。又施用第二
級毒品，處有期徒刑月，如易科罰金，以新臺幣壹仟元折算壹
日。應執行有期徒刑柒月，如易科罰金，以新臺幣壹仟元折算壹
日。扣案之海洛因壹包(驗餘數量淨重零點零伍柒零公克)沒收銷
燬，上開毒品外包裝袋壹個沒收。
    犯  罪  事  實
一、王仁宏前於民國96年間，因施用毒品案件，經臺灣臺南地方
    法院以96年度毒聲字第276號裁定送觀察、勒戒後，認無繼
    續施用毒品之傾向，於96年7月5日釋放出所，並由臺灣臺南
    地方法院檢察署檢察官以96年度毒偵字第1205號為不起訴處
    分確定。詎其仍不知悔改，於前揭觀察、勒戒執行完畢釋放
    後5年內，分別：(一)基於施用第二級毒品之犯意，於100年
    1 月11日21時28分採尿前回溯96小時內某時許，在嘉義市○
    區○○路433號205室，以玻璃球燒烤吸食煙霧方式，施用甲
    基安非他命1次，嗣經警方於同年1月11日至嘉義市○區○○
    路433號實施臨檢，經王仁宏同意後於同日21時28分許採集
    其尿液送驗，結果呈安非他命及甲基安非他命陽性反應；(
    二)基於施用第一級毒品之犯意，於同年2月11日19時許，在
    嘉義市○○街220巷4-2號2樓1租屋處，以注射方式，施用海
    洛因1次。嗣王仁宏因另犯竊盜案件(檢察官另行起訴) ，為
    警於同年2月13日17時許查獲，並經王仁宏帶同至其上開租
    屋處，扣得海洛因1小包(送驗數量淨重0.0574公克，驗餘數
    量淨重0.0570公克) ，且得其同意採集其尿液送驗，結果呈
    鴉片類代謝物之嗎啡陽性反應，始悉上情。
二、案經嘉義市政府警察局第一分局報告臺灣嘉義地方法院檢察
    署檢察官偵查起訴。
    理    由
一、本件被告王仁宏所涉犯者為毒品危害防制條例第10條第1項
    、第2項之罪，均非死刑、無期徒刑、最輕本刑為3年以上有
    期徒刑之罪或高等法院管轄第一審案件。本院行準備程序中
    ，被告就被訴事實為有罪之陳述，經告知簡式審判程序之旨
    ，並聽取檢察官及被告之意見後，爰依刑事訴訟法第273條
    之1第1項裁定由受命法官獨任進行簡式審判程序。是本案簡
    式審判程序之證據調查依刑事訴訟法第273條之2規定不受同
    法第159條第1項、第161條之2、第161之3、第163條之1及第
    164條至第170條規定之限制，合先敘明。
二、上揭犯罪事實，業據被告於警詢、偵查及審理中坦承不諱，
    事實欄一(一)部分之事實，並有嘉義市政府警察局第一分局
    毒品危害防制條例案件尿液送驗姓名對照表及台灣檢驗科技
    股份有限公司100年1月31日濫用藥物檢驗報告（檢體編號
    1C0000000）在卷足憑；事實欄一(二) 部分之事實，則有嘉
    義市政府警察局第一分局竹園所查獲毒品危害防制條例案件
    尿液送驗姓名對照表、台灣檢驗科技股份有限公司100年3月
    3日濫用藥物檢驗報告（檢體編號1D0000000）各1份在卷可
    憑，另扣案之白色粉末1包，經行政院衛生署草屯療養院鑑
    定結果，檢出海洛因無訛(送驗數量淨重0.0574公克，驗餘
    數量淨重0.0570公克），有行政院衛生署草屯療養院草療鑑
    字第1000200200號鑑定書1紙附卷可稽，是被告上揭自白核
    與事實相符，應堪採信。被告施用毒品經觀察、勒戒執行完
    畢釋放後，5年內再犯施用毒品犯行之事證明確，應予依法
    論科。
三、查海洛因及甲基安非他命分別為毒品危害防制條例第2條第2
    項第1款、第2款所定之第一級、第二級毒品，核被告所為，
    分別係犯毒品危害防制條例第10條第1項之施用第一級毒品
    罪、同條第2項之施用第二級毒品罪。被告施用前各持有海
    洛因及甲基安非他命之低度行為，各應為施用之高度行為所
    吸收，不另論罪。又其所犯上開2罪，犯意各別，行為互殊
    ，罪名有異，均應予分論併罰。爰審酌被告曾因施用毒品案
    件經觀察、勒戒程序，仍未思悔改，顯然缺乏禁絕毒害決心
    ，然念及施用毒品犯行係屬戕害自身健康之行為，尚未危害
    他人，且被告於警詢、偵查及本院審理中坦承犯行，態度尚
    屬良好，暨其高職畢業之智識程度，於工廠上班，已婚、育
    有1名未成年子女之家庭狀況等一切情狀，分別量處如主文
    所示之刑，併定其應執行刑及諭知易科罰金之折算標準。
四、按查獲之第一、二級毒品，不問屬於犯人與否，均沒收銷燬
    之，毒品危害防制條例第18條第1項前段定有明文。又毒品
    危害防制條例第18條第1項規定，得諭知沒收並銷燬之者，
    以查獲之毒品及專供製造或施用毒品之器具為限，不及於毒
    品之外包裝；本案扣案之第一級毒品海洛因1包（送驗數量
    淨重0.0574公克，驗餘數量淨重0.0570公克），係屬毒品危
    害防制條例第2條第2項第1款所定之第一級毒品，有上開行
    政院衛生署草屯療養院鑑定書1紙附卷可稽，應依毒品危害
    防制條例第18條第1項前段之規定，宣告沒收銷燬。而上開
    毒品外包裝袋1個為被告所有，供其犯罪所用之物，應依刑
    法第38條第1項第2款之規定宣告沒收。
據上論斷，應依刑事訴訟法第273條之1第1項、第299條第1項前
段，毒品危害防制條例第10條第1項、第2項、第18條第1項前段
，刑法第11條前段、第41條第1項前段、第8項、第38條第1項第
2款、第51條第5款，判決如主文。
本案經檢察官徐鈺婷到庭執行職務。
中    華    民    國   100    年    10    月    31    日
                  刑事第七庭    法  官  蘇姵文
以上正本證明與原本無異。
如不服本判決應於收受判決後10日內向本院提出上訴書狀，並應
敘述具體理由；其未敘述上訴理由者，應於上訴期間屆滿後20日
內向本院補提理由書（均須按他造當事人之人數附繕本）「切勿
逕送上級法院」。
中    華    民    國   100    年    10    月    31    日
                                書記官  許睿軒
附錄論罪法條：
毒品危害防制條例第10條
施用第一級毒品者，處 6 月以上 5 年以下有期徒刑。
施用第二級毒品者，處 3 年以下有期徒刑。